臺灣高等法院民事裁定
111年度抗字第215號
抗  告  人  徐吳健英
            徐大萍  



相  對  人  花樣有限公司

法定代理人  柯佩妤  
上列當事人間聲請假扣押事件，抗告人對於中華民國110年12月3
0日臺灣臺北地方法院110年度全字第451號裁定提起抗告，本院
裁定如下： 
    主  文
原裁定廢棄。
抗告人徐吳健英以新臺幣肆佰肆拾貳萬元為相對人供擔保後，得
對於相對人之財產在新臺幣壹仟叁佰貳拾陸萬元之範圍內為假扣
押；但相對人如以新臺幣壹仟叁佰貳拾陸萬元為抗告人徐吳健英
供擔保後，得免為或撤銷假扣押。
抗告人徐大萍以新臺幣叁佰零柒萬陸仟元為相對人供擔保後，得
對於相對人之財產在新臺幣玖佰貳拾叁萬元之範圍內為假扣押；
但相對人如以新臺幣玖佰貳拾叁萬元為抗告人徐大萍供擔保後，
得免為或撤銷假扣押。
聲請及抗告訴訟費用由相對人負擔。
    理  由
抗告人徐吳健英、徐大萍聲請及抗告意旨略以：相對人花樣有
  限公司與第三人大輪建設股份有限公司（下稱大輪公司）及其
  負責人吳冠霆、常福財等人共謀，先由相對人為大輪公司出資
  購買臺北市八德路4段建案之基地即臺北市○○區○○段0○段000地
  號（下稱系爭土地）土地持分1/10，塑造大輪公司持有建築基
  地之假象，再由吳冠霆於佯稱建案將如期完工云云，使伊陷於
  錯誤，而與大輪公司於民國108年2月15日及同年月14日簽訂預
  售屋買賣契約、同年9月2日簽補充協議書，分別交付購屋價金
  新臺幣（下同）1326萬元、923萬元；其後大輪公司將系爭土
  地持分1/10再度過戶予相對人，由相對人另以新建案方式對外
  推介銷售；大輪公司、吳冠霆、常福財名下財產已盡數出脫；
  相對人避不見面拒絕協商，並匯款予大輪公司2226萬元，復承
  擔大輪公司積欠陽信銀行之4280萬元債務，有積欠大量債務復
  承擔大輪公司債務之行為；又483地號土地乃相對人名下僅有
  之財產，相對人持續售出房地，產生須移轉483地號土地所有
  權之債務，並生後續移轉過戶之不利益處分，恐日後不能強制
  執行或甚難執行，爰聲請就相對人財產於1326萬元、923萬元
  範圍內予以假扣押，並願供擔保以代釋明不足；原裁定駁回伊
  假扣押之聲請顯有違誤，應予廢棄等語。
假扣押制度乃為保全債權人將來之強制執行，並得命其供擔保
  以兼顧債務人權益之保障，所設暫時而迅速之簡易執行程序，
  是民事訴訟法第523條第1項所稱「有日後不能強制執行或甚難
  執行之虞」之「假扣押之原因」者，本不以債務人浪費財產、
  增加負擔或就其財產為不利益之處分，將達無於資力之狀態，
  或債務人移往遠方、逃匿無蹤或隱匿財產等積極作為之情形為
  限，祇須合於該條項「有日後不能強制執行或甚難執行之虞」
  之條件，即足當之。又債權人聲請假扣押，就假扣押之請求及
  原因，絲毫未提出可使法院信其主張為真實之一切證據以釋明
  者，固應駁回其聲請；惟如經釋明而有不足，法院仍得命供擔
  保以補其釋明之不足，而准假扣押，此觀民事訴訟法第526條
  第1項、第2項之規定自明。而所謂釋明，乃當事人提出之證據
  雖未能使法院達於確信之程度，但可使法院得薄弱之心證，信
  其事實上之主張大概為如此，即為已足。是依當事人之陳述及
  提出之相關證據，倘可使法院得薄弱之心證，信其事實上之主
  張大概為如此者，即不得謂為未釋明。
抗告人就本件假扣押之請求，依其所提原法院110年度重訴字第
  997號起訴狀及其證物附件（見本院卷第57至175頁），堪認已
  為相當之釋明。至假扣押之原因，相對人之資本總額為5000萬
  元（公示資料見原法院卷第23頁、本院卷第73頁），相對人之
  財產為系爭土地所有權全部，系爭土地價值依公告現值計算為
  6319萬9968元（計算式：607,692元/㎡×104㎡=63,199,968），
  於107年6月4日為陽信銀行設定第一順位最高限額押權1億1520
  萬元、第二順位最高限額抵押權3億1680萬元，設定權利範圍
  均為全部（土地謄本見原法院卷第97至98頁、本院卷第141至1
  42頁），又相對人自108年9月至同年11月4日間持續匯款予大
  輪公司2226萬元（匯款單見本院卷第17至29頁)，並承擔大輪
  公司積欠陽信銀行之4280萬元債務（對帳單見本院卷第31至32
  頁），可知相對人之債務大於其資本及財產價值甚多，依一般
  社會通念，有日後不能強制執行或甚難執行之虞，堪認抗告人
  就假扣押原因，已為釋明；雖其釋明或有不足，但抗告人陳明
  願供擔保，以補釋明之不足，其聲請假扣押應予准許。至相對
  人雖持續出售房地而能獲取買賣價金，然同時對購買不動產者
  負有移轉建物及土地所有權之義務，尚難因此認為相對人有資
  力或足以清償抗告人所主張之債權。原裁定駁回抗告人假扣押
  之聲請，容有未洽。抗告意旨指摘原裁定不當，聲明廢棄，為
  有理由，爰將原裁定廢棄，並駁回相對人在原法院對原處分之
  異議。
民事訴訟法第528條第2項雖規定：「抗告法院為裁定前，應使
  債權人及債務人有陳述意見之機會」，惟強制執行法第132 條
  第1項規定：「假扣押或假處分之執行，應於假扣押或假處分
  之裁定送達同時或送達前為之」，因假扣押屬保全程序，其裁
  定不待確定即得為執行名義，為防止債務人利用此機會隱匿或
  處分其財產而達脫產目的，該等裁定之執行，應於裁定送達同
  時或送達前為之，以保障債權人權益。考量此項立法旨趣，債
  權人對駁回其假扣押聲請之裁定提起抗告，倘假扣押隱密性仍
  應予維持，即無須使債務人有陳述意見之機會。查抗告人係就
  駁回其假扣押聲請之裁定提起抗告，本院認假扣押隱密性仍應
  予維持，依上說明，無須使相對人陳述意見，附此敘明。
據上論結，本件抗告為有理由，爰裁定如主文。
中　　華　　民　　國　　111 　年　　3 　　月　　1 　　日
                  民事第六庭    
                      審判長法  官  周美雲
                            法  官  古振暉
                            法  官  游悅晨

正本係照原本作成。
本裁定除以適用法規顯有錯誤為理由外，不得再抗告。如提起再
抗告，應於收受送達後10日內委任律師為代理人向本院提出再抗
告狀。並繳納再抗告費新臺幣１千元。
中　　華　　民　　國　　111 　年　　3 　　月　　2 　　日

　　　　　　　　　　　　　　書記官  呂  筑